臺灣高等法院刑事裁定　　　　　　　　 100年度抗字第1437號
抗　告　人
即　受刑人　吳進發
上列抗告人因聲請定其應執行刑案件，不服臺灣板橋地方法院中
華民國100年11月22日裁定（100年度聲字第5335號），提起抗告
，本院裁定如下：
    主  文
抗告駁回。
    理  由
一、原裁定意旨略以：抗告人即受刑人吳進發（簡稱抗告人）前
    因傷害等案件，先後經臺灣板橋地方法院（下稱原審法院）
    判處如附表所示之刑，均經確定在案，檢察官聲請定其應執
    行之刑，經核於法相合，爰依刑事訴訟法第477條第1項、刑
    法第53條、第51條第6款、第41條第1項前段規定，定其應執
    行拘役80日，如易科罰金，以新臺幣（下同）壹仟元折算壹
    日。
二、抗告意旨略以：本件為傷害罪，一罪為何二罰？抗告人母親
    在家遭不法外力暴力侵入加害，為何判抗告人另罪？抗告人
    不服，爰依法提起抗告云云。
三、按裁判確定前犯數罪者，併合處罰之；數罪併罰有二裁判以
    上宣告多數拘役者，於各刑中之最長期以上，各刑合併之刑
    期以下，定其應執行之刑期，刑法第50條、第51條第6 款前
    段、第53條定有明文。而定應執行之刑，應由犯罪事實最後
    判決法院之檢察官聲請該法院依上開規定裁定之，不能因犯
    罪之一部分所科之刑業經執行完畢，而認檢察官之聲請為不
    合法，予以駁回。至已執行部分當不能重複執行，應由檢察
    官於指揮執行時扣除之，此與定應執行之刑之裁定無涉（最
    高法院81年度台抗字第28號、86年度台抗字第472 號裁判要
    旨參照）。
四、經查：本件抗告人因犯傷害罪，經原審法院以100 年度簡字
    第5316號判決判處拘役40日（即附表編號1 之罪，下稱前罪
    ），又因犯傷害直系血親尊親屬罪，經原審法院以100 年度
    簡字第6075號判決判處拘役50日（即附表編號2 之罪，下稱
    後罪），如易科罰金，均以壹仟元折算壹日，上開二罪並經
    分別確定在案，茲檢察官聲請定其應執行之刑，因符合前揭
    定應執行刑之規定，原審法院認聲請為正當，乃裁定應執行
    拘役80日，並諭知易科罰金之折算標準，經核並無違誤或不
    當，應予維持。抗告意旨以原審定應執行刑之裁定，係對抗
    告人所犯傷害罪一罪二罰云云。惟查，抗告人所犯上開二罪
    ，其宣告刑加總後，原應執行拘役90日，原審裁定其應執行
    拘役80日，實係令抗告人獲得10日之扣減利益。雖抗告人所
    犯前罪業於民國100 年10月25日易科罰金執行完畢（見原審
    卷第7 頁），然因其所犯前罪與後罪合於數罪併罰之要件，
    應合併定其應執行刑，至於已執行完畢部分，自不得重複執
    行，此於檢察官指揮執行應執行刑時，將依法扣除折抵。抗
    告人執前詞指摘原裁定不當，顯係因不諳前揭法律規定而有
    所誤解，是其抗告為無理由，應予駁回。
據上論結，應依刑事訴訟法第412條，裁定如主文。
中    華    民    國   100    年    12    月    21    日
                  刑事第一庭審判長法  官  葉騰瑞
                                  法  官  莊明彰
                                  法  官  彭政章
以上正本證明與原本無異。
如不服本裁定，應於收受送達後五日內向本院提出抗告狀。
                                  書記官  杜宜寧
中    華    民    國   100    年    12    月    21    日